臺灣臺南地方法院刑事判決　　　　　　 96年度簡上字第313號
上　訴　人　甲○○
即　被　告
　　　　　　　　　　（現另案於臺灣臺南監獄臺南分監執行）
上列上訴人即被告因違反毒品危害防制條例案件，不服本院96年
度簡字第1447號中華民國95年5月18日第一審刑事簡易判決，提
起上訴（檢察官聲請簡易判決處刑案號：96年度毒偵字第894號
），本院管轄之第二審合議庭自為第一審判決如下：
    主  文
原判決撤銷。
本件免訴。
    理  由
一、公訴意旨略以：甲○○前因施用第一級毒品海洛因案件，經
    依臺灣雲林地方法院裁定令入勒戒處所執行觀察、勒戒，於
    民國九十三年二月十八日因無繼續施用傾向執行完畢出所。
    又因施用毒品案件，經本院於九十四年四月二十六日，以九
    十四年度訴字五一號判決判處有期徒刑八月確定，於九十五
    年一月二十七日縮短刑期假釋出監，並於九十五年六月二十
    二日期滿執行完畢。詎猶不知悔改，復基於施用第二級毒品
    之犯意，於九十六年一月十六日九時四十分許及同年一月二
    十二日十三時十分經警對其採尿回溯二十六小時內某時，在
    不詳處所，施用安非他命各一次。嗣於九十六年一月十六日
    八時五十分許，因形跡可疑經警在臺南縣西港鄉西港村保安
    宮前追逐後攔停，以及於九十六年一月二十二日十時五十分
    許，因另涉竊盜罪嫌為警查獲後，均經其同意採尿送驗，檢
    驗結果皆呈安非他命及甲基安非他命陽性反應，始查知上情
    。因認甲○○涉犯毒品危害防制條例第十條第二項之罪。
二、按案件曾經判決確定者，應諭知免訴之判決，刑事訴訟法第
    三百零二條第一款定有明文。又訴訟上所謂一事不再理之原
    則，關於實質上一罪或裁判上一罪，亦均有其適用，最高法
    院六十年臺非字第七十七號著有判例。
三、經查：
  (一)被告固坦承於九十六年一月十六日九時四十分許，及九十六
    年一月二十二日十三時十分往前回溯二十六小時內某時許，
    各施用一次安非他命，惟辯稱：上開二次施用安非他命，均
    是與海洛因混合同時施用等語。而依法務部調查局函覆本院
    稱：以目前尿液毒品檢驗，無法研判吸毒者是否同一時間注
    射（或服用）海洛因及甲基安非他命等毒品，有該局九十六
    年八月三十一日調科壹字第09600362270號函在卷可稽，足
    認被告所辯尚非全然不可採。且又無其他積極證據證明被告
    係另行施用安非他命，自應為被告有利之認定。
  (二)又被告前自九十五年七月間起至九十六年五月十五日止，施
    用第一級毒品海洛因，並於九十六年一月十六日八時五十分
    許，因形跡可疑，經警在臺南縣西港鄉西港村保安宮前追逐
    後攔停。復於九十六年一月二十二日十時五十分許，因另涉
    竊盜罪嫌為警查獲，員警二次經其同意採尿送驗，檢驗結果
    皆呈嗎啡陽性反應。本院乃於九十六年七月二十三日以九十
    六年度訴字第十三號，判處被告有期徒刑十月，並於九十六
    年八月十三日確定等情，有上開判決及被告前案紀錄表附卷
    可稽。被告本案被訴施用安非他命之犯行，既認與前開確定
    判決所認施用海洛因之犯行間，有一行為觸犯數罪名之想像
    競合犯關係，屬裁判上一罪，依照首開說明，本案應為前案
    確定判決效力所及。
  (三)原審以被告犯罪事證明確，並依刑事訴訟法第四百四十九條
    第一項、第四百五十四條第二項，毒品危害防制條例第十條
    第二項，刑法第十一條前段、第四十一條第一項前段、第四
    十七條，逕以簡易判決量處被告有期徒刑六月，並諭知以新
    臺幣一千元折算一日之易科罰金標準，固非無見。惟原審漏
    未斟酌上情，其所認尚有未洽，是認被告上訴為有理由，而
    應將原判決撤銷改判，且原聲請簡易判決處書之犯罪事實應
    為免訴之諭知，依刑事訴訟法第四百五十二條，及法院辦理
    刑事訴訟簡易程序案件應行注意事項第十四點規定，應由本
    院逕依通常程序為第一審判決，為被告免訴之諭知，而併案
    意旨認：被告於九十六年一月十六日二十一時經警採尿往前
    回溯九十六小時內某時，施用安非他命之犯罪事實，宜退由
    檢察官另行處理。
據上論斷，應依刑事訴訟法第四百五十五條之一第三項、第四百
五十二條、第三百六十九條第一項前段、第三百六十四條、第三
百零二條第一款，判決如主文。
本案經檢察官乙○○到庭執行職務
中　　華　　民　　國　　96　　年　　11　　月　　30　　日
　　　　　刑事第三庭    審判長法　官　鄧希賢
                              法  官  張銘晃
                              法  官  包梅真
以上正本證明與原本無異。
如不服本判決應於收受本判決後10日內向本院提出上訴書狀，並
應敘述具體理由。如未敘述上訴理由者，應於上訴期間屆滿後20
日內向本院補提理由書狀（均須按他造當事人之人數附繕本）「
切勿逕送上級法院」。
　　　　　　　　　　　　　　　書記官  李淑秋
中　　華　　民　　國　　96　　年　　12　　月　　3 　　日
